

AITOR MELERO PICÓN

meleropiconaitor@gmail.com · aitormelero.dev · /in/aitor-melero-picón/ · github.com/AitorMelero

SOFTWARE DEVELOPER

+3 años de experiencia desarrollando aplicaciones web con React. Graduado en Ingeniería Informática en la Universidad Autónoma de Madrid. Apasionado del código limpio, buenas prácticas de programación y de la implementación de ideas creativas en software. Aprendiendo para ser un futuro Software Development Manager.

EXPERIENCIA

Desarrollador Frontend Junior en Ravenloop

Junio 2024 - Actualidad · [Madrid, España] [Startup]

RESPONSABILIDADES

- Desarrollar la parte frontend de una aplicación web.
- Búsqueda de soluciones para mejorar la calidad y legibilidad tanto de código como del proceso de desarrollo de la parte frontend.

APRENDIZAJE

- Aprender buenas prácticas de desarrollo tanto a nivel de código como a nivel de proyecto, todo ello junto a un gran equipo bien organizado.
- Mejorar en tecnologías como React y Git.
- Aprender el uso de herramientas de documentación de componentes frontend: Storybook.
- Aprender el uso de herramientas de organización de proyectos ágiles: Taiga, YouTrack.

AITOR MELERO PICÓN 1

Desarrollador de Software Junior en Beresoft

Marzo 2021 - Septiembre 2023 · 2 años 7 meses [Madrid, España] [Consultoría]

RESPONSABILIDADES

- Desarrollar funcionalidades para aplicaciones web con React.
- Planificar estrategias para garantizar la calidad de los productos software implementados.
- Desarrollar funcionalidades para aplicaciones web con Django.
- Desarrollar funcionalidades para aplicaciones móviles con React Native.

APRENDIZAJE

- Empecé a cambiar mi mentalidad respecto a la implementación de software. Comprendí que para conseguir implementar una buena aplicación se necesita de un código mantenible, una metodología clara, una estructura que garantice la calidad del software y comunicación con el cliente.
- · Aprendí tecnologías como React, React Native, Django.
- Gané experiencia en el uso de Git.

PROYECTOS

Blog de Arduino

Octubre 2023

Blog con artículos relacionados con proyectos de Arduino.

- Demo: https://www.arduino-aibentor.dev/
- Repositorio: https://github.com/AitorMelero/arduino-project

Ajedrez para 2 jugadores

Febrero 2024

Web para jugar una partida de ajedrez entre 2 jugadores en un mismo dispositivo.

- Demo: https://chess-game-ten-indol.vercel.app/
- Repositorio: https://github.com/AitorMelero/chess-game

Star Wars Intro Maker

Marzo 2024

Web para crear una introducción de Star Wars con el texto que quieras.

- **Demo**: https://star-wars-intro-maker.vercel.app/
- Repositorio: https://github.com/AitorMelero/star-wars-intro-maker

AITOR MELERO PICÓN 2

HABILIDADES

• Git

• HTML

• CSS

JavaScript

• TypeScript

React

Vite

Tailwind

• Node.js

• npm

• SQL

Astro

Python

• Django

3

EDUCACIÓN

Graduado en Ingeniería Informática en la Universidad Autónoma de Madrid

Septiembre 2017 - Julio 2022 [Madrid, España]